【裁判字號】    89,易,141
【裁判日期】    890425
【裁判案由】    竊盜
【裁判全文】
臺灣花蓮地方法院刑事判決                          八十九年度易字第一四一號
    公  訴  人  臺灣花蓮地方法院檢察署檢察官
    被      告  乙○○
右列被告因竊盜案件，經檢察官提起公訴（八十九年度偵字第三五九號），本院判決
如左：
    主  文
乙○○竊盜，累犯，處有期徒刑肆月。
    事  實
一、乙○○曾於民國八十七年間因違反麻醉藥品管理條例案件，經臺灣士林地方法院
    判處有期徒刑三月，甫於八十七年一月十五日執行完畢，猶不知悔改，復意圖為
    自己不法之所有，於八十九年一月二十日凌晨二時許，在花蓮市○○路花蓮女中
    後門公車站牌處，見甲○○所有，車牌號碼ＲＩＢ–六六九號機車（原於八十八
    年一月十八日下午二時許，在花蓮市○○路二十二號前為不詳之人所竊）置於該
    處，竟以機車上所插之鑰匙乙把竊取前開機車，得手後，供己代步使用，嗣於八
    十九年一月二十二日零時五十五分許，其騎乘前開機車行經花蓮市○○街一四五
    號前，為警查獲。
二、案經花蓮縣警察局花蓮分局報告臺灣花蓮地方法院檢察署檢察官偵查起訴。
    理  由
一、訊據被告乙○○坦承於前揭時地騎走機車之事實不諱，惟矢口否認有何竊盜之犯
    行，辯稱：因為走得很累，才起意牽機車，原本打算騎到派出所去，後來就被抓
    到了云云。然查，右揭犯罪事實，業據被告於警訊及本署偵查中供認不諱，核與
    被害人林偉健於警訊中指訴之失竊情節相符，並有贓證物認領領收據、車籍作業
    系查詢認可資料各乙紙附卷可稽，而被告如欲將機車騎至派出所，豈有相隔二日
    仍由其騎乘之理？被告所辯顯不足採，本件事證明確，其犯行洵堪認定。
二、核被告所為，係犯刑法第三百二十條第一項之竊盜罪，又被告曾有如事實欄所載
    之犯罪科刑執行情形，有刑案資料查註紀錄表在卷足稽，其於五年內再犯本件有
    期徒刑以上之罪，為累犯，依刑法第四十七條之規定應加重其本刑。爰審酌被告
    竊車之手段、不知尊重他人所有權、犯罪所生之危害，及犯罪後之態度等一切情
    狀，量處如主文所示之刑。
三、據上論結，應依刑事訴訟法第二百九十九條第一項前段，刑法第三百二十條第一
    項、第四十七條、罰金罰鍰提高標準條例第一條前段，判決如主文。
中      華      民      國       八十九     年      四     月   二十五  日
                                 臺灣花蓮地方法院刑事庭
                                     法  官  林  碧  玲
右正本證明與原本無異。
如對本判決不服，應於送達後十日內，向本院提出上訴狀。（應抄附繕本）告訴人或
被害人如對於本判決不服者，應具備理由請求檢察官上訴，其上訴期間之計算係以檢
察官收受判決正本之日期為準。
                                     法院書記官
中      華      民      國       八十九      年     四     月   二十六  日
附錄本案論罪科刑法條全文：
刑法第三百二十條：
意圖為自己或第三人不法之所有，而竊取他人之動產者，為竊盜罪，處五年以下有期
徒刑、拘役或五百元以下罰金。
意圖為自己或第三人不法之利益，而竊佔他人之不動產者，依前項之規定處斷。
前二項之未遂犯罰之。


司法院資訊處製作；財團法人民間司法改革基金會備份。
